en: Subwoofer configuration: Built-in; None; Wired external; Wireless external; Other
de: Subwoofer‑Konfiguration: Eingebaut; Keine; Kabelgebunden extern; Kabellos extern; Sonstiges
vi: Cấu hình loa siêu trầm: Tích hợp; Không có; Ngoài có dây; Ngoài không dây; Khác
it: Configurazione del subwoofer: Integrato; Nessuna; Esterno cablato; Esterno wireless; Altro
pt-PT: Configuração do subwoofer: Incorporado; Nenhum; Externo com fios; Externo sem fios; Outro
es: Configuración del subwoofer: Incorporado; Ninguno; Externo con cable; Externo inalámbrico; Otros
zh-TW: 重低音配置: 內建; 無; 有線外接; 無線外接; 其他
th: การกำหนดค่าซับวูฟเฟอร์: แบบบิลท์อิน; ไม่มี; ภายนอกแบบใช้สาย; ภายนอกแบบไร้สาย; อื่นๆ
fi: Subwooferin kokoonpano: Sisäänrakennettu; Ei mitään; Langallinen ulkoinen; Langaton ulkoinen; Muu
da: Subwoofer-konfiguration: Indbygget; Ingen; Kablet ekstern; Trådløs ekstern; Andet
zh-CN: 低音炮配置: 内置; 无; 有线外置; 无线外置; 其他
el: Διαμόρφωση subwoofer: Ενσωματωμένο; Καμία; Ενσύρματο εξωτερικό; Ασύρματο εξωτερικό; Άλλο
hr-HR: Konfiguracija subwoofera: Ugrađeni; Nema; Vanjski žičani; Vanjski bežični; Ostalo
pl: Konfiguracja subwoofera: Wbudowany; Brak; Zewnętrzny przewodowy; Zewnętrzny bezprzewodowy; Inne
lt-LT: Žemų dažnių garsiakalbio konfigūracija: Įmontuotas; Nėra; Išorinis laidinis; Išorinis belaidis; Kita
sl-SI: Konfiguracija nizkotonskega zvočnika: Vgradni; Brez; Žični zunanji; Brezžični zunanji; Drugo
nb: Subwoofer-konfigurasjon: Innebygd; Ingen; Kablet ekstern; Trådløs ekstern; Annet
nl: Subwoofer configuratie: Ingebouwd; Geen; Bedraad extern; Draadloos extern; Andere
sk-SK: Konfigurácia subwoofera: Zabudovaný; Žiadny; Káblový externý; Bezdrôtový externý; Iné
ru: Конфигурация сабвуфера: Встроенный; Нет; Проводной внешний; Беспроводной внешний; Другой
ko: 서브우퍼 구성: 내장; 없음; 유선 외장형; 무선 외장형; 기타
ja: サブウーファー構成: 内蔵; なし; 有線外部; ワイヤレス外部; その他
bg-BG: Конфигурация на субуфера: Вграден; Няма; Външен с кабел; Външен безжичен; Други
fr: Configuration du caisson de basses: Intégré; Aucune; Externe câblé; Externe sans fil; Autre
ro-RO: Configurație subwoofer: Încorporat; Niciuna; Extern cu fir; Extern wireless; Altele
hu: Mélynyomó konfigurációja: Beépített; Egyik sem; Vezetékes külső; Vezeték nélküli külső; Egyéb
tr: Subwoofer konfigürasyonu: Yerleşik; Hiçbiri; Kablolu harici; Kablosuz harici; Diğer
sv: Subwooferkonfiguration: Inbyggd; Inga; Kabelansluten extern; Trådlös extern; Övrigt
pt-BR: Configuração do subwoofer: Incorporado; Nenhum; Externo com fio; Externo sem fio; Outro
cs: Konfigurace subwooferu: Vestavěné; Žádný; Kabelový externí; Bezdrátový externí; Jiné